宣示判決筆錄
                                    111年度營簡字第135號
原      告  良京實業股份有限公司

法定代理人  平川秀一郎

訴訟代理人  吳政諺  
            林良一  
被      告  翁湘淇即翁淑琴




上列當事人間111年度營簡字第135號返還借款事件，於中華民國
111 年5 月19日上午10時10分在臺灣臺南地方法院柳營簡易庭第
二法庭公開宣示判決出席職員如下：
    法  官  陳郁婷
    書記官  謝靜茹
    通  譯  楊佳欣
朗讀案由被告未到。
法官朗讀主文宣示判決。
    主    文
一、被告應給付原告新臺幣131,013 元，及其中新臺幣115,832
    元自民國99年4 月21日起至民國104 年8 月31日止，按週年
    利率百分之20計算之利息，及自民國104 年9 月1 日起至清
    償日止，按週年利率百分之15計算之利息，暨違約金新臺幣
    1,200 元。
二、訴訟費用新臺幣1,440元由被告負擔。
三、本判決得假執行。被告如以新臺幣131,013 元為原告預供擔
    保，得免為假執行。
    事實及理由之要領
一、原告起訴主張：被告前向訴外人渣打國際商業銀行股份有限
    公司（下稱渣打銀行）申辦信用卡並簽訂使用契約，依約被
    告得持用核發之信用卡於特約商店記帳消費，但應於當期繳
    款截止日前清償消費款，若選擇以循環信用方式繳款，仍應
    於當期繳款截止日前繳付最低應繳金額，餘款則按年息20%
    計付循環信用利息（俟民國104 年9 月1 日銀行法第47條之
    1 第2 項施行之日起，依法減縮計息利率為年息15% ）。倘
    持卡人未於當期繳款期限前繳付最低付款額或遲誤繳款期限
    者，除循環信用利息外，另須收取三期分別為新臺幣（下同
    ）300 元、400 元、500 元之違約金（金管銀票字第100400
    00140 令）。詎被告至99年4 月20日止，共積欠131,013 元
    （其中本金115,832 元、利息15,181元）未清償。嗣渣打銀
    行將前開債權讓與原告，並通知被告。為此，爰依民法第47
    4 條、第477 條之規定提起本件訴訟等語，並聲明：如主文
    第1 項所示。
二、原告所主張之事實，業據提出與其所述相符之渣打銀行信用
    卡申請書、客戶資料查詢單、約定條款、金融監督管理委員
    會銀行局100 年2 月9 日金管銀票字第10040000140 令、債
    權讓與證明書暨附表、公告報紙為憑。被告已於相當期日受
    合法通知，未於言詞辯論期日到場，亦未提出任何書狀作有
    利於己之陳述，本院綜合證據之調查結果，堪信原告主張為
    真實。從而，原告本於消費借貸及債權讓與之法律關係，請
    求被告給付如主文第1 項所示之金額及利息，為有理由，應
    予准許。
三、本件係就民事訴訟法第427 條第1 項規定適用簡易訴訟程序
    ，且為被告敗訴之判決，依同法第436 條第2 項準用第389
    條第1 項第3 款規定，應依職權宣告假執行。並依同法第39
    2 條第2 項之規定，依職權宣告被告預供擔保，得免為假執
    行。
四、訴訟費用負擔之依據：民事訴訟法第78條。　　　　　　　
中　　華　　民　　國　 111　　年　　5 　　月　　19　　日
                  臺灣臺南地方法院柳營簡易庭
                        書記官　謝靜茹
                        法  官　陳郁婷
以上正本證明與原本無異。
如不服本判決，應於判決送達後20日內，向本院提出上訴狀並表
明上訴理由，如於本判決宣示後送達前提起上訴者，應於判決送
達後20日內補提上訴理由書（須附繕本）。
如委任律師提起上訴者，應一併繳納上訴審裁判費。
中　　華　　民　　國　　111 　年　　5 　　月　　20　　日
  　　　　　　  　　　　書記官　謝靜茹